【裁判字號】    98,上訴,1642
【裁判日期】    981120
【裁判案由】    違反毒品危害防制條例
【裁判全文】
臺灣高等法院高雄分院刑事判決        98年度上訴字第1642號
    上  訴  人
    即  被  告  甲○○
上列上訴人因違反毒品危害防制條例案件，不服臺灣高雄地方法
院98年度訴字第754 號中華民國98年10月9 日第一審判決（起訴
案號：臺灣高雄地方法院檢察署98年度偵字第6095號），提起上
訴，本院判決如下：
    主  文
上訴駁回。
    理  由
一、按不服地方法院之第一審判決而上訴者，應向管轄第二審之
    高等法院為之。上訴書狀應敘述具體理由。第二審法院認為
    上訴書狀未敘述理由，應以判決駁回之，刑事訴訟法第361
    條第1 項、第2 項、第367 條前段分別定有明文。而所謂具
    體理由，必係依據卷內既有訴訟資料或提出新事證，指摘或
    表明第一審判決有何採證認事、用法或量刑等足以影響判決
    本旨之不當或違法，而構成應予撤銷之具體事由，始克當之
    （例如：依憑證據法則具體指出所採證據何以不具證據能力
    ，或依憑卷證資料，明確指出所為證據證明力之判斷如何違
    背經驗、論理法則）；倘僅泛言原判決認定事實錯誤、違背
    法令、量刑失之過重或輕縱，而未依上揭意旨指出具體事由
    ，或形式上雖已指出具體事由，然該事由縱使屬實，亦不足
    以認為原判決有何不當或違法者（例如：對不具有調查必要
    性之證據，法院未依聲請調查亦未說明理由，或援用證據不
    當，但除去該證據仍應為同一事實之認定），皆難謂係具體
    理由，俾與第二審上訴制度旨在請求第二審法院撤銷、變更
    第一審不當或違法之判決，以實現個案救濟之立法目的相契
    合，此有最高法院97年台上字第892 號判決意旨可參照。
二、經查：被告甲○○上訴意旨，以被告雖未於偵查中坦承犯行
    ，但已於原審審理時坦承起訴事實，原審未依刑法第57條規
    定斟酌被告是否有刑法第59條規定之適用，基於情輕法重，
    為免被告坦承犯行誠心改過後，仍須將全部壯年歲月虛擲於
    牢獄之中待成白髮，始能回歸社會，請求給予被告1 次自新
    機會，從輕量刑，指摘原判決不當云云。然按販賣第一級毒
    品，處死刑或無期徒刑；販賣第二級毒品，處無期徒刑或7
    年以上有期徒刑，毒品危害防制條例第4 條第1 項、第2 項
    分別定有明文。原審對於被告所犯之販賣第一、二級毒品均
    已適用刑法第59條規定（見原判決第8 頁），始能就販賣第
    一級毒品，累犯，量處有期徒刑16年，就販賣第二級毒品，
    累犯，量處有期徒刑6 年，其論罪科刑，並無不合。被告上
    訴，卻未依卷內既有訴訟資料或提出新事證，指摘或表明原
    審判決有何用法或量刑等足以影響判決本旨之不當或違法，
    揆諸上開說明，自非屬得上訴第二審之具體事由。
三、綜上所述，本件揆諸上開法條規定及最高法院判決意旨，被
    告之上訴，難認合法，應予駁回。爰不經言詞辯論，依刑事
    訴訟法第367 條前段、第372 條規定，判決如主文。
中    華    民    國    98    年    11    月    20    日
                  刑事第二庭  審判長法  官  林正雄
                                    法  官  陳啟造
                                    法  官  黃壽燕
以上正本證明與原本無異。
如不服本判決應於收受本判決後10日內向本院提出上訴書狀，其
未敘述上訴理由者，並得於提起上訴後10日內向本院補提理由書
狀（均須按他造當事人之人數附繕本）「切勿逕送上級法院」。
中    華    民    國    98    年    11    月    20    日
                                    書記官  蔡佳君

司法院資訊處製作；財團法人民間司法改革基金會備份。
